

Dimitri CHARNEUX

Chef de projet / Développeur Unity

06 69 17 06 34

CONTACT

☑ dimitri.charneux@gmail.com

Loos, France

Permis A et B

https://dimitricharneux.github.io/portfolio/index.html
29 ans

COMPÉTENCES

- Gestion de projet
- · Architecture logicielle
- Management
- Méthodes Agiles
- Développement Unity / C#
- · Shader / HLSL

CENTRES D'INTÉRÊT

- Jeux vidéo
- Musique
- Concerts
- Lecture

LANGUES

- · Français Langue maternelle
- · Anglais Technique

PROFIL

Chef de projet spécialisé dans la formation en réalité virtuelle, avec une solide expérience en développement Unity. Responsable d'un Client stratégique, démontrant une capacité à livrer des solutions de haute qualité et à entretenir des relations clients durables

EXPERIENCES PROFESSIONNELLES

Audace, Douvrin

Responsable grand compte | 2022 – Aujourd'hui

Gestion de multiples projets pour le client Orano (AR / VR / Mobile)

Chef de projet | 2021 - Aujourd'hui

Gestion de projet

Communication client

Gestion des collaborateurs sur le projet (développeur, graphiste, IP)

Lead développeur Unity | 2021 – Aujourd'hui

Création d'architecture de projet

Réalisation de cahier des spécifications

Développeur Unity | 2018 – Aujourd'hui

Développement d'outils de formation en VR

Développement d'application AR, Android, IOS, PC

Recettage des applications réalisées

Worldline, Seclin

Développeur Unity Stagiaire | 2017

Développement d'un serious game sous android, avec Unity, ayant pour thème la télésurveillance médicale.

Réalisation du cahier de Game Design

FORMATION

Master Image Vision Interaction

Université de Lille | 2015 - 2017

Licence Informatique

Université de Lille | 2014 - 2015

D.U.T Informatique

Université de Lille | 2012 - 2014